【裁判字號】    98,訴,64
【裁判日期】    980223
【裁判案由】    毒品危害防制條例
【裁判全文】
臺灣板橋地方法院刑事判決                98年度訴字第64號
公  訴  人  臺灣板橋地方法院檢察署檢察官
被      告  甲○○
上列被告因毒品危害防制條例案件，經檢察官提起公訴（97年度
毒偵字第9324號），因其於準備程序中就被訴事實為有罪之陳述
，經本院合議庭裁定由受命法官獨任進行簡式審判程序，判決如
下：
    主  文
劉森林施用第一級毒品，累犯，處有期徒刑拾月。
    事  實
一、劉森林前於民國90年間因施用毒品案件，經本院以90年度毒
    聲更字第6 號裁定送觀察、勒戒後，因認無繼續施用毒品之
    傾向，由臺灣板橋地方法院檢察署檢察官以90年度毒偵緝字
    第241 號處分不起訴確定，並於90年3 月30日釋放；復於95
    年間因施用毒品案件，經本院以95年度毒聲第1810號裁定送
    觀察、勒戒後，認有繼續施用毒品之傾向，再經本院以95年
    度毒聲字第2400號裁定令入戒治處所施以強制戒治，並於95
    年12月26日戒治期滿釋放，由臺灣板橋地方法院檢察署檢察
    官以96年度戒毒偵字第467 號處分不起訴確定；又前多次犯
    有竊盜、違反懲治盜匪條例、肅清煙毒條例、恐嚇、過失傷
    害等罪，其中於95年間因過失傷害案件，經臺灣高等法院以
    95年度上訴字第188 號判決判處有期徒刑2 月確定，嗣經減
    為有期徒刑1 月確定，於96年11月7 日執行完畢。詎其仍不
    知悔改，於上開強制戒治執行完畢釋放後五年內之97年10月
    22日傍晚6 、7 時許（起訴書載為該日晚上某時），在臺北
    縣板橋市○○街20巷35之1 號住處內，將第一級毒品海洛因
    及第二級毒品安非他命摻水後，再以注射針筒注射手臂之方
    式，同時施用海洛因及安非他命1 次。嗣於97年10月23日下
    午4 時許，為警在臺北縣樹林市○○路287 號8 樓之4 查獲
    。
二、案經臺北縣政府警察局新莊分局報請臺灣板橋地方法院檢察
    署檢察官偵查起訴。
    理  由
一、上揭事實，業據被告劉森林於本院審理中坦承不諱，且被告
    於97年10月22日為警查獲後所採集之尿液檢體，經送請台灣
    檢驗科技股份有限公司檢驗之結果，確有海洛因、安非他命
    代謝物陽性反應，有該公司出具之濫用藥物檢驗報告1 件在
    卷可稽；另被告前於90年間因施用毒品案件，經本院以90年
    度毒聲更字第6 號裁定送觀察、勒戒後，因認無繼續施用毒
    品之傾向，由臺灣板橋地方法院檢察署檢察官以90年度毒偵
    緝字第241 號處分不起訴確定，並於90年3 月30日釋放；復
    於95年間因施用毒品案件，經本院以95年度毒聲第1810號裁
    定送觀察、勒戒後，認有繼續施用毒品之傾向，再經本院以
    95年度毒聲字第2400號裁定令入戒治處所施以強制戒治，並
    於95年12月26日戒治期滿釋放，由臺灣板橋地方法院檢察署
    檢察官以96年度戒毒偵字第467 號處分不起訴確定，此有臺
    灣高等法院被告前案紀錄表1 份在卷可稽，足見其於上開強
    制戒治執行完畢釋放後，五年內再犯施用毒品罪，應予以依
    法論科。
二、按毒品危害防制條例分別將海洛因、安非他命列為第一、二
    級毒品管制，不得非法製造、運輸、販賣、轉讓、施用或持
    有，被告違反此項規定，施用第一級毒品海洛因及第二級毒
    品安非他命之行為，核係觸犯同條例第10條第1 項之施用第
    一級毒品罪及同條第2 項之施用第二級毒品罪。又被告持有
    海洛因及安非他命之低度行為，應為其施用之高度行為所吸
    收，均不另論罪。又被告所犯上開二罪，係以一行為而同時
    觸犯之，為想像競合犯，應依刑法第55條規定，從一重之施
    用第一級毒品罪處斷，起訴書雖認被告係分別施用第一、二
    級毒品而請求就被告所犯上開二罪分論併罰，惟被告於事實
    欄所載之時、地同施用該二種毒品之情，業據被告於審理中
    供述明確，自應論以想像競合犯，併此敘明。末查：被告前
    多次犯有竊盜、違反懲治盜匪條例、肅清煙毒條例、恐嚇、
    過失傷害等罪，其中於95年間因過失傷害案件，經臺灣高等
    法院以95年度上訴字第188 號判決判處有期徒刑2 月確定，
    嗣經減為有期徒刑1 月確定，於96年11月7 日執行完畢，此
    有臺灣高等法院被告前案紀錄表在卷足憑，其受有期徒刑執
    行完畢後，5 年以內故意再犯本件有期徒刑以上之二罪，均
    為累犯，皆應依刑法第47條第1 項規定加重其刑。爰審酌被
    告之品行、智識程度、施用海洛因、安非他命戕害身心、對
    社會治安可能之危害程度甚鉅，及被告前已因施用毒品案件
    經送觀察、勒戒、強制戒治，猶不思戒除惡習，仍一再施用
    海洛因、安非他命，洵不足取，以及被告犯罪後坦承犯行等
    一切情狀，量處如主文所示之刑，以示懲儆。
據上論斷，應依刑事訴訟法第273 條之1 第1 項、第299 條第1
項前段，毒品危害防制條例第10條第1 項、第2 項，刑法第11條
前段、第55條、第47條第1項，判決如主文。
本案經檢察官賴建如到庭執行職務。
中    華    民    國    98    年    2     月    23    日
                    刑事第二庭  法  官  趙義德
上列正本證明與原本無異。
如不服本判決，應於判決送達後10日內敘明上訴理由，向本院提
出上訴狀 (應附繕本) ，上訴於臺灣高等法院。其未敘述上訴理
由者，應於上訴期間屆滿後20日內向本院補提理由書「切勿逕送
上級法院」。
                                書記官  王君倚
中    華    民    國    98    年    2     月    24    日
附錄本案論罪科刑法條全文：
毒品危害防制條例第10條：
施用第一級毒品者，處6月以上5年以下有期徒刑。
施用第二級毒品者，處3年以下有期徒刑。


司法院資訊處製作；財團法人民間司法改革基金會備份。
